臺灣臺中地方法院刑事判決　　　　　　 100年度易字第1883號
公　訴　人　臺灣臺中地方法院檢察署檢察官
被　　　告　何瑞彬
上列被告因恐嚇案件，經檢察官提起公訴（99年度偵字第18675
號），因被告於行準備程序時就起訴之事實為有罪之陳述，經告
以簡式審判要旨，並聽取意見後，進行簡式審判程式，判決如下
：
    主      文
何瑞彬犯恐嚇危害安全罪，處拘役伍拾日，如易科罰金，以新臺
幣壹仟元折算壹日。扣案之NOKIA牌7390型行動電話壹支（不含
門號0000000000號行動電話SIM卡壹張），沒收。
    事實及理由
一、犯罪事實：   
（一）何瑞彬（所涉妨害秘密及散佈猥褻物品部分，業經檢察官
      另為不起訴處分）與陳麗秋原係男女朋友，因認陳麗秋另
      結新歡，心有不甘，竟基於恐嚇之犯意，先後於如附表所
      之時間，以其所有NOKIA牌7390型行動電話1支（插用以「
      許坤誠」名義租用門號0000000000號SIM卡），接續發送
      如附表所示之簡訊內容至陳麗秋所使用行動電話門號（詳
      卷），而以此加害生命、身體之事恐嚇陳麗秋，使陳麗秋
      心生畏懼，致生危害於陳麗秋之生命、身體安全。嗣因陳
      麗秋報警處理，經警循線查悉上情，並扣得何瑞彬所有上
      開NOKIA牌7390型行動電話1支。
（二）案經陳麗秋訴由臺灣臺中地方法院檢察署檢察官偵查起訴
      。
二、認定犯罪事實所憑之證據及理由： 
（一）被告於本院審理中對於上開犯罪事實坦承不諱（見本院
      100年7月12日審判筆錄），核與下列所示證據相符而可採
      。
（二）證人即被害人陳麗秋於警詢及偵訊所為證述。
（三）並有如附表所示之簡訊內容翻拍照片在卷可稽，及扣案之
      NOKIA牌7390型行動電話1支可資佐證。
（四）綜上，本件事證明確，被告之上開犯行，堪以認定，自應
      依法論科。
三、論罪科刑之理由：
（一）核被告所為，係犯刑法第305條之恐嚇危害安全罪。
（二）按數行為於同時地或密切接近之時地實施，侵害同一之法
      益，各行為之獨立性極為薄弱，依一般社會健全觀念，在
      時間差距上，難以強行分開，在刑法評價上，以視為數個
      舉動之接續施行，合為包括之一行為予以評價，較為合理
      ，即屬接續犯，為包括一罪（最高法院86年度臺上字第32
      95號判例意旨參照）。查被告先後於如附表所示之時間，
      接續發送如附表所示之簡訊內容至被害人陳麗秋所使用行
      動電話門號，而以加害生命、身體之事恐嚇被害人陳麗秋
      ，致被害人陳麗秋心生畏懼，乃於密切接近之時地實施，
      各行為之獨立性極為薄弱，依一般社會健全觀念，在時間
      差距上，難以強行分開，係本於單一犯意進行侵害同一法
      益，以實現一犯罪構成要件之單一行為，應以單純一罪論
      。
（三）爰審酌被告之犯罪動機、恐嚇之言詞，及所致生被害人心
      理之危害程度，以及犯後坦承犯行，且被告於本院審理時
      當庭向被害人陳麗秋道歉，被害人陳麗秋亦表示願意原諒
      被告等一切情狀（見本院100年7月12日準備程序筆錄），
      而量處如主文所示之刑，並諭知易科罰金之折算標準。
（四）扣案之NOKIA牌7390型行動電話1支為被告所有，且係供其
      為本案恐嚇犯行所用之物，業據被告供明在卷，應依刑法
      第38條第1項第2款規定，併予宣告沒收之。至門號000000
      0000行動電話SIM卡1張，係以案外人「許坤誠」名義租用
      ，有臺灣大哥大資料查詢1份在卷可參，則該張SIM卡既非
      屬被告所有，亦非屬違禁物，爰不予宣告沒收。
據上論結，依刑事訴訟法第273條之1第1項、第299條第1項前段
，刑法第305條、第41條第1項前段、第38條第1項第2款，刑法施
行法第1條之1第1項、第2項前段，判決如主文。
本案經檢察官謝志遠到庭執行職務。 
中    華    民    國   100    年    8     月    16    日
                  刑事第五庭  法  官  賴秀雯
以上正本與原本無異。
如不服本判決應於收受送達後10日內向本院提出上訴書狀，並應
敘述具體理由；其未敘述上訴理由者，應於上訴期間屆滿後20日
內向本院補提理由書（均須按他造當事人之人數附繕本）「切勿
逕送上級法院」。
告訴人或被害人如對於本判決不服者，應具備理由請求檢察官上
訴，其上訴期間之計算係以檢察官收受判決正本之日期為準。
                              書記官  鄭郁慈
中    華    民    國   100    年    8     月    16    日

附表：
┌──┬────────┬──────────────┐   
│編號│  時       間   │  簡     訊     內     容   │                                               
├──┼────────┼──────────────┤    
│ 1  │99年2月1日      │你給我的傷痛我會從你的親人身│
│    │18時42分32秒    │上要回來的。                │                             
├──┼────────┼──────────────┤    
│ 2  │99年2月1日      │你再不說清楚，你給我的傷痛，│             
│    │20時19分44秒    │從今天起我要報仇了。我也要讓│
│    │                │你，親情愛情，都一無所有。我│                                
│    │                │要報仇，報仇，報仇。        │                        
├──┼────────┼──────────────┤    
│ 3  │99年2月2日      │我要用生命在所有神明前發誓要│                                
│    │凌晨0時37分26秒 │陳麗秋給我傷痛，要報應在陳麗│                                
│    │                │秋家人身上，給與意外死亡。  │                            
├──┼────────┼──────────────┤    
│ 4  │99年2月2日      │如果你想把我傷害到，讓我變得│                                
│    │中午12時21分37秒│會傷人的殺人犯。只希望你不會│                                
│    │                │後悔。我會傷的也是你的家人。│                                
├──┼────────┼──────────────┤    
│ 5  │99年2月5日      │你還沒出來跟我說清楚，你傷害│
│    │11時33分55秒    │我的事，如果你再不說清楚那我│
│    │                │就找你家人跟小孩。          │
├──┼────────┼──────────────┤
│ 6  │99年2月5日      │我知道你在臺中，你對我造成的│
│    │13時19分7秒     │傷害。你不還我一個公道的話，│
│    │                │我會找你家人還我的。你弟的小│
│    │                │孩很可愛喔。                │
├──┼────────┼──────────────┤
│ 7  │99年2月5日      │你可以把我毀了，我也要把你毀│
│    │13時31分40秒    │了，等古俊檸的父母，朋友，看│
│    │                │到你的相片時你就知道了。    │
│    │                │                            │
└──┴────────┴──────────────┘ 

附錄論罪科刑法條全文：
中華民國刑法第305條（恐嚇危害安全罪）
以加害生命、身體、自由、名譽、財產之事，恐嚇他人致生危害
於安全者，處 2 年以下有期徒刑、拘役或 3 百元以下罰金。